【裁判字號】    92,訴,1193
【裁判日期】    920729
【裁判案由】    毒品危害防制條例
【裁判全文】
臺灣高雄地方法院刑事判決                        九十二年度訴字第一一九三號
    公  訴  人  臺灣高雄地方法院檢察署檢察官
    被      告  甲○○
右列被告因違反毒品危害防制條例案件，經檢察官提起公訴（九十二年度毒偵字第一
○二一號）暨併案審理（九十二年度毒偵字第三三七六號） ，本院判決如左：
    主  文
甲○○連續施用第一級毒品，累犯，處有期徒刑壹年，扣案之海洛因壹小包（驗後淨
重零點零壹公克）沒收銷燬之；又連續施用第二級毒品，累犯，處有期徒刑捌月。應
執行有期徒刑壹年陸月，扣案之海洛因壹小包（驗後淨重零點零壹公克）沒收銷燬之
。
    事  實
一、甲○○曾於民國八十二年間因違反麻醉藥品管理條例案件，經本院以八十二年度
    少訴字第一四號判決科處有期徒刑二年八月，緩刑四年在案，又於八十五年間因
    違反麻醉藥品管理條例案件，經本院以八十五年度撤緩字第七九號裁定撤銷緩刑
    宣告，並以八十五年度訴字第九三五號判決科處有期徒刑四月，如易科罰金以三
    百元折算一日在案，並於八十八年五月二十九日縮短刑期假釋期滿，未經撤銷假
    釋視為執行完畢，復因施用毒品案件，經本院以八十九年度毒聲字第一一二五號
    裁定令入戒治處所施以強制戒治一年，嗣經臺灣高雄地方法院檢察署檢察官於九
    十年五月九日以九十年度戒毒偵字第四六三號因甲○○制戒治中交付保護管束期
    滿而為不起訴處分確定在案。詎仍不知悔改，竟基於施用第一級毒品海洛因及第
    二級毒品安非他命之概括犯意，自九十二年一月十一日晚間八時許起至九十二年
    五月二十日晚間十二時許，連續在高雄縣岡山鎮○○里○○○街三十巷五號住處
    等地，以將第一級毒品海洛因摻入香菸內吸食及將第二級毒品安非他命置放在錫
    箔紙上用火燒烤，再吸食其所產生煙氣之方式，分別施用第一級毒品海洛因及第
    二級毒品安非他命多次。嗣於九十二年一月十二日凌晨二時四十五分許及同年五
    月二十一日晚間十一時五十分許，為警分別在國道一號高速公路北向三五三公里
    處及高雄市○○區○○路與瑞源路口處查獲，並扣得海洛因一小包（驗後淨重○
    ˙○一公克）。復經依本院以九十二年度毒聲字第一五五二號裁定送臺灣屏東戒
    治所強制戒治中。
二、案經內政部警政署國道公路警察局第五警察隊報請臺灣高雄地方法院檢察署檢察
    官偵查起訴暨移送併辦。
    理  由
一、右揭事實，業據被告甲○○於本院審理時坦承不諱，且其二次為警查獲時所採之
    尿液經送請高雄縣政府衛生局及高雄市立凱旋醫院檢驗結果，確均呈嗎啡及甲基
    安非他命陽性反應，此有該局九十二年一月十四日九二煙檢字第○六五號及該院
    九十二年六月五日高市凱醫檢字第○一○八五號之煙毒尿液檢驗成績書暨毒品危
    害防制條例案件尿液送驗編號與真實姓名對照表各一份附卷可稽，並有被告為警
    查獲時扣案之疑似海洛因白粉一小包可資佐證。又扣案之疑似海洛因白粉一小包
    ，經送請法務部調查局鑑驗結果，確含有海洛因成分，有該局九十二年六月二十
    七日編號第000000000號檢驗報告一紙附卷可證，被告自白核與事實相
    符，應堪採信。而被告前因施用毒品案件，經本院以八十九年度毒聲字第一一二
    五號裁定令入戒治處所施以強制戒治一年，嗣經臺灣高雄地方法院檢察署檢察官
    於九十年五月七日以九十年度戒毒偵字第四六三號因被告強制戒治中交付保護管
    束期滿而為不起訴處分確定等情，有臺灣高雄地方法院檢察署刑案資料查註紀錄
    表及臺灣高等法院被告全國前案紀錄表各一份在卷足憑，其於強制戒治期滿為不
    起訴處分後，五年內再犯毒品危害防制條例第十條第一項、第二項之罪，經本院
    以九十二年度毒聲字第一五五二四號裁定令入戒治處所施以強制戒治一年，亦有
    本院九十二年度毒聲字第一五五二號強制戒治裁定書一紙附卷可憑，本件事證明
    確，被告犯行洵堪認定。
二、查海洛因、安非他命係毒品危害防制條例第二條第二項第一款及第二款所稱之第
    一級毒品及第二級毒品，核被告施用海洛因及安非他命之行為，係犯該條例第十
    條第一項、第二項之施用第一級毒品罪及施用第二級毒品罪。被告持有海洛因、
    安非他命後，進而施用，其持有之低度行為應為施用之高度行為所吸收，不另論
    罪。又被告先後施用第一級毒品海洛因及第二級毒品安非他命之犯行，均時間緊
    接，方法相同，均係觸犯構成要件相同之罪名，顯均係基於概括之犯意為之，均
    應依連續犯之規定，各以一罪論，並均依法加重其刑；公訴人雖未就被告自九十
    二年一月十二日起至同年五月二十日止仍連續施用第一級毒品海洛因及第二級毒
    品安非他命之犯行提起公訴，然該部分因與本件起訴部分，有連續犯之裁判上一
    罪關係，為起訴效力所及，本院自應併予審判。再被告所犯上開二罪間，犯意各
    別，行為互殊，應予分論併罰。另被告曾於八十二年間因違反麻醉藥品管理條例
    案件，經本院以八十二年度少訴字第一四號判決科處有期徒刑二年八月，緩刑四
    年在案，又於八十五年間因違反麻醉藥品管理條例案件，經本院以八十五年度撤
    緩字第七九號裁定撤銷緩刑宣告，並以八十五年度訴字第九三五號判決科處有期
    徒刑四月，如易科罰金以三百元折算一日在案，並於八十八年五月二十九日縮短
    刑期假釋期滿，未經撤銷假釋視為執行完畢，有臺灣高雄地方法院檢察署刑案資
    料查註紀錄表、臺灣高等法院被告全國前案紀錄表及本院法務部在監在押資料表
    各一份在卷可參，其受有期徒刑執行完畢，於五年以內再犯有期徒刑以上之本罪
    ，為累犯，應依刑法第四十七條之規定，加重其刑，並依法遞加之。爰審酌被告
    素行不良，已有違反肅清煙毒條例之前科紀錄，且前曾因施用毒品，分別經觀察
    、勒戒及強制戒治後，仍不知悔改警惕，猶繼續施用毒品，本不宜寬貸，惟念其
    犯後坦承犯行，尚知悔悟，且施用毒品乃自戕行為，及對社會危害性等一切情狀
 ，量處如主文所示之刑，並定其應執行刑，以資懲儆。扣案之第一級毒品海洛因
    一小包包（驗後淨重合計○‧○一公克），應依毒品危害防制條例第十八條第一
    項前段規定，不問屬於犯人與否，均沒收銷燬之。
據上論斷，應依刑事訴訟法第二百九十九條第一項前段，毒品危害防制條例第十條第
一項、第二項、第十八條第一項前段，刑法第十一條、第五十六條、第五十一條第五
款，判決如主文。
本案經檢察官李允煉到庭執行職務。
中      華      民      國    九十二    年      七      月    二十九    日
                                    臺灣高雄地方法院刑事第三庭
                                        法  官    廖純卿
右正本證明與原本無異。
如不服本判決，應於判決送達後十日內，向本院提出上訴狀。
                                        書記官    劉企萍
中      華      民      國    九十二    年      七      月    三十一    日
附錄本案論罪科刑法條全文：
毒品危害防制條例第十條
施用第一級毒品者，處六月以上五年以下有期徒刑。
施用第二級毒品者，處三年以下有期徒刑。


司法院資訊處製作；財團法人民間司法改革基金會備份。
